臺灣高等法院臺中分院刑事裁定　　　　　　　　　　九十三年度交抗字第三一五號
　　抗　告　人
　　即受處分人　甲○○
右抗告人因違反道路交通管理處罰條例案件，不服臺灣彰化地方法院中華民國九十三
年三月三十一日裁定（九十二年度交聲字第四九五號），提起抗告，本院裁定如左：
    主  文
抗告駁回。
    理  由
一、本件抗告人聲明異議及抗告意旨略以：伊當時駕車沿中正路由北往南方向行駛，
    於越過鹿興路口時之燈號為綠燈，伊並無闖越紅燈之違規行為云云。
二、按「汽車駕駛人，行經有燈光號誌管制之交岔路口闖紅燈者，處新臺幣一千八百
    元以上五千四百元以下罰鍰。」，道路交通管理處罰條例第五十三條定有明文。
    又汽車駕駛人違反上開規定者，除依前開條款處以罰鍰外，並應予記違規點數三
    點，道路交通管理處罰條例第六十三條第一項第三款亦定有明文。
三、經查：（一）本件抗告人即受處分人甲○○於民國九十二年八月二十八日下午四
    時十五分許，駕駛車牌號碼ＯＥ－七０七五號車輛，沿彰化縣福興鄉○○路由北
    往南方向行駛，途經該路段與鹿興路口前，於中正路之燈光號誌顯示紅燈之際，
    闖紅燈越過前開路口，適為騎乘巡邏機車、沿中正路由南往北方向駛至鹿興路口
    之員警施義宏親眼目睹抗告人上開闖紅燈之違規行為後，由上開員警加以攔停並
    要求抗告人出示行車執照、駕駛執照，並正填載違規通知單、於尚未填載完成之
    前，上開證件即遭一名與抗告人同行之婦人取回，經前開警員告知抗告人須出示
    前揭證件，否則將另行開立不服稽查之違規通知單，惟抗告人仍未出示證件即逕
    行離去，本案乃於事後依法逕行舉發等情，有彰化縣警察局彰警交字第Ｉ000
    00000號舉發違反道路交通管理事件通知單在卷足憑（見原審卷第十一頁）
    ，並據證人施義宏於原審訊問時到庭結證屬實（見原審卷第二二、二三頁）。又
    本案之違規通知單，已由彰化縣警察局鹿港分局於九十二年九月五日在中華郵政
    股份有限公司鹿港郵局投郵，並經上開郵局送達由抗告人收執（蓋私章）一節，
    亦有彰化縣警察局鹿港分局九十二年十一月十九日鹿警交字第０九二００一九五
    六一號函文一件在卷可稽（見原審卷第十九頁）。（二）另按道路交通管理處罰
    條例第七條第一項之規定：「道路交通管理之稽查，違規之紀錄，由交通勤務警
    察，或依法令執行交通稽查任務之人員執行之」，是抗告人違規之事實，係由員
    警施義宏在現場取締，其並經原審法院依法傳訊而在庭結證在案，自難謂其取締
    之事實毫無憑證，否則所有由員警當場舉發之違規事件，豈非均得視為毫無憑據
    ，則何有現場取締制度之必要。（三）再按交通警員掣單舉發違反道路交通管理
    處罰條例所列之違規事實，本質上為行政處分，係公務員基於職務上權力，依法
    就特定之具體事件所為具公法上效果之單方行政行為，基於公務員為公法上行為
    具有公信力之原則，該行政行為當可被推定為真正，其據以依法處分之事實認定
    ，亦應為正確無誤。從而，本件抗告人既未就執勤員警之舉發內容有誤，提出相
    關證據以供調查，亦無何證據足資證明執勤員警有捏造事實違法取締之情事，則
    執勤警員本其維護交通秩序、安全職責所為之舉發，自應受到合法、正確之推定
    。（四）綜上所述，抗告人徒以：當時並未闖紅燈違規駕駛云云為辯解，應不足
    採信。本件事證明確，抗告人確有於上揭時、地闖紅燈之違規情事無訛。從而，
    原處分機關爰引道路交通管理處罰條例第五十三條、第六十三條第一項第三款之
    規定，裁處抗告人新臺幣二千七百元，並記違規點數三點，於法並無不合。是原
    審以異議無理由而予駁回，經核並無不合。抗告人抗告意旨仍執前詞，指摘原裁
    定不當，並無理由，應予駁回。
四、據上論斷，應依道路交通案件處理辦法第二十六條、刑事訴訟法第四百十二條裁
    定如主文。
中      華      民      國      九十三      年      五    月    十九    日
                                   臺灣高等法院臺中分院刑事第八庭
                                         審判長法  官  羅  得  村
                                               法  官  劉  榮  服
                                               法  官  黃  文  進
右正本證明與原本無異。
不得再抗告。
                                               書記官  許  麗  花
中     華     民     國     九十三     年      五      月     二十      日
                                                                        Ｆ
